臺灣臺中地方法院臺中簡易庭小額民事判決
111年度中小字第344號
原      告  陳世昌  
被      告  林光一  
上列當事人間請求損害賠償事件，本院於民國111年7月26日言詞
辯論終結，判決如下：
    主      文
被告應給付原告新臺幣30,000元，及自民國111年1月4日起至清
償日止，按週年利率百分之五計算之利息。
原告其餘之訴駁回。
訴訟費用新臺幣1,000元，由被告負擔新臺幣500元，其餘由原告
負擔。
本判決原告勝訴部分得假執行。
    事實及理由
一、原告主張：坐落臺中市○區○○段00000地號土地上，門牌號碼
    為臺中市○區○○路000巷00號後方房屋（為陳舊之未辦保存登
    記建物，下稱系爭房屋），原告存放貨品於其內，被告於11
    0年6月23日下午4時59分許，竟未經房屋所有權人全體之同
    意，擅自拆除系爭房屋，致使原告存放於其內之貨物毀損，
    損失新臺幣（下同）6萬元。爰依侵權行為之法律關係，提
    起本件訴訟等語，並聲明：被告應給付原告6萬元，及自起
    訴狀繕本送達翌日起至清償日止，按年息百分之5計算之利
    息。
二、被告則以：我只是工程的施工者，是訴外人林榮秋先生委託
    我，就是原告稱他為叔公的人委託我來拆的，所以我認為原
    告應該去找他叔公才對，訴外人林榮秋住○000巷00號，拆的
    地方是他們的戶籍建物，我不知道當時裡面有無東西，當時
    原告的叔公有在現場。現場的狀況原告的叔公最清楚。現場
    我有詢問原告的叔公，當時原告的叔公說屋內沒有東西等語
    。並聲明：原告之訴駁回。
三、得心證之理由：
  ㈠原告主張之事實，業據其提出現場照片、請求明細表（見本
    院卷第109至133頁）、土地登記簿謄本（見本院卷第91至97
    頁）等為證。被告對於其有拆除系爭房屋之行為一節並未爭
    執，惟辯稱係得到訴外人林榮秋之委託拆除系爭房屋等語。
    經查，證人林榮秋於本院111年7月26日言詞辯論時結證稱：
    「（拆屋前，被告有去找你要拆屋？）當時我說那個已經倒
    掉的土造房子，土已經倒了，所以我說可以拆了」、「（那
    個房子當時有誰在住？）當時房子裡面沒有人住，裡面也沒
    有放東西」、「（對於照片所示是否為房子裡面的東西，有
    何意見？【提示本院卷第65至85頁】這些照片是倒掉房子的
    隔壁」、「（你當時被告跟你說的地方是否包含照片所示的
    地方？）我沒有告訴被告可以拆倒掉土角厝的地方」等語。
    依證人林榮秋之證言，被告雖確實有向證人林榮秋詢問拆屋
    之事，惟證人林榮秋僅係回應系爭房屋旁已傾倒之土角厝可
    否拆除之問題，並無提及可否拆除系爭房屋之問題，被告辯
    稱已得證人林榮秋之同意或委任，已非無疑。況依兩造、證
    人林振永所陳述，系爭房屋係有多數共有人之房屋，則在系
    爭房屋為有多數共有人之情形下，果如被告所言有得證人林
    榮秋之同意，系爭房屋並非為證人林榮秋單獨所有，證人林
    榮秋亦無單獨同意拆除之權，被告此部分所辯，尚無可採。
　㈡復按當事人已證明受有損害而不能證明其數額或證明顯有重
    大困難者，法院應審酌一切情況，依所得心證定其數額，民
    事訴訟法第222條第2項亦定有明文。依原告提出之上開現場
    照片，雖確實有原告存放之貨品於系爭房屋之拆除現場，原
    告應確實有受損害。然原告除提出請求賠償內容明細表外（
    見本院卷第111頁），並無提出貨品實際數量及單價之證明
    ，且其提出之請求賠償內容明細表所載之金額，亦與本件請
    求金額不符，應無法逕依該請求賠償金額內容明細表直接認
    定原告損害之金額。惟目前系爭房屋現場並未保留，亦無從
    以鑑定之方式計算損害金額，可見原告已證明受有損害，而
    不能證明其數額或證明顯有重大困難，爰依民事訴訟法第22
    2條第2項規定，併參酌原告所提出照片、請求賠償內容明細
    表等資料，核定原告所受損害之數額為3萬元。
  ㈢按給付無確定期限者，債務人於債權人得請求給付時，經其
    催告而未為給付，自受催告時起，負遲延責任，其經債權人
    起訴而送達訴狀者，與催告有同一之效力；遲延之債務，以
    支付金錢為標的者，債權人得請求依法定利率計算之遲延利
    息；應付利息之債務，其利率未經約定，亦無法律可據者，
    週年利率為百分之5，民法第229條第2項、第233條第1項前
    段、第203條分別定有明文。從而，原告本於侵權行為之法
    律關係，請求被告給付自起訴狀繕本送達被告翌日（即111
    年1月4日，見本院卷第33頁）起至清償日止，按週年利率百
    分之5計算之利息，為有理由，應予准許。
四、綜上所述，原告依據侵權行為之法律關係，請求被告給付30
    ,000元，及自111年1月4日起至清償日止，按週年利率百分
    之5計算之利息，為有理由，應予准許。逾此範圍之請求則
    屬無據，應予駁回。
五、本件原告勝訴部分係適用小額程序所為被告敗訴之判決，依
    民事訴訟法第436 條之20規定，應依職權宣告假執行。
六、依民事訴訟法第436條之19第1項、第78條規定，本件訴訟費
    用額確定為1,000元（計算式：裁判費1,000元），由被告負
    擔500元，餘由原告負擔。
中　　華　　民　　國　　111 　年　　8 　　月　　30　　日
                          臺灣臺中地方法院臺中簡易庭
                                  法　官　張清洲
以上為正本，係照原本作成。
如不服本判決，應於送達後20日內，以判決違背法令為理由，向
本院提出上訴狀並表明上訴理由（上訴理由應表明一、原判決所
違背之法令及其具體內容；二、依訴訟資料可認為原判決有違背
法令之具體事實），如於本判決宣示後送達前提起上訴者，應於
判決送達後20日內補提上訴理由書（須附繕本）。並應繳納上訴
費新臺幣壹仟伍佰元，如未繳納，依民事訴訟法施行法第9 條之
規定，認當事人明知上訴要件有欠缺，逕以裁定駁回其上訴。
中　　華　　民　　國　　111 　年　　8 　　月　　30　　日
                                  書記官  陳慧津